最高法院刑事判決　　　　　　　　　一○○年度台非字第四號
上　訴　人　最高法院檢察署檢察總長
被　　　告　周政民
上列上訴人因被告傷害案件，對於台灣板橋地方法院中華民國九
十九年九月二日確定簡易判決（九十九年度簡字第六八四三號，
起訴案號：台灣板橋地方法院檢察署九十九年度偵緝字第四七三
號〈原判決誤載為九十九年度偵字第五一九號〉），認為違背法
令，提起非常上訴，本院判決如下：
    主  文
原判決撤銷。
本件免訴。
    理  由
非常上訴理由稱：「按同一案件曾經判決確定者，應諭知免訴之
判決，刑事訴訟法第三百零二條第一款定有明文。經查，原判決
認被告周政民於民國九十八年五月二十四日二十二時四十分許，
在新北市新莊區○○○路二號前，毆打蕭志勳成傷，判處被告拘
役四十日，如易科罰金以新台幣一千元折算一日。惟被告因同一
傷害案件，前經台灣板橋地方法院檢察署檢察官以九十八年度偵
字第三○六○八號起訴書提起公訴，經台灣板橋地方法院於九十
九年三月三十日以九十九年度易字第一二七號判決有罪，並於九
十九年五月三日確定在案，有上開起訴書、判決書及各該案卷可
稽。本件原審法院對台灣板橋地方法院檢察署檢察官以九十九年
度偵緝字第四七三號提起公訴之同一案件，疏未查明被告前案紀
錄，為免訴之判決，竟於九十九年九月二日再以九十九年度簡字
第六八四三號為有罪之實體判決，並於九十九年十月十一日確定
，顯有適用法則不當之違法，爰依刑事訴訟法第四百四十一條、
第四百四十三條提起非常上訴，以資糾正」等語。
按案件曾經判決確定者，應諭知免訴之判決，刑事訴訟法第三百
零二條第一款定有明文。查被告於九十八年五月二十四日二十二
時四十分許，在新北市新莊區○○○路二號前，毆打蕭志勳成傷
等情，前經台灣板橋地方法院檢察署檢察官提起公訴（九十八年
度偵字第三○六○八號），由台灣板橋地方法院於九十九年三月
三十日以九十九年度易字第一二七號判決，依傷害罪判處被告拘
役三十日，如易科罰金以新台幣一千元折算一日，於同年五月三
日確定，有上開台灣板橋地方法院判決、台灣板橋地方法院檢察
署九十九年度執字第六二七九號、同年度執緝字第二四四五號執
行卷可考。詎台灣板橋地方法院檢察署檢察官未察，復將被告上
述相同之犯罪事實，再於九十九年二月二十六日提起公訴（九十
九年度偵緝字第四七三號），原審疏未注意，又於九十九年九月
二日以九十九年度簡字第六八四三號判決，再依傷害罪判處被告
拘役四十日，如易科罰金以新台幣一千元折算一日，而於同年十
月十一日確定，亦有上開案卷足憑。本件檢察官既係對於已經判
決確定之同一案件重行起訴，揆諸上揭說明，原審當應諭知免訴
，竟仍為科刑之實體判決，自有適用法則不當之違誤。案經確定
，且於被告不利，非常上訴意旨執以指摘，洵有理由，應由本院
將原判決撤銷，另行諭知免訴，以資救濟。
據上論結，應依刑事訴訟法第四百四十七條第一項第一款、第三
百零二條第一款，判決如主文。
中    華    民    國  一○○  年    一    月  二十七  日
                      最高法院刑事第八庭
                          審判長法官  花  滿  堂  
                                法官  黃  正  興  
                                法官  洪  昌  宏  
                                法官  徐  昌  錦  
                                法官  王  聰  明  
本件正本證明與原本無異
                                      書  記  官  
中    華    民    國  一○○  年    一    月  三十一  日
                                                      Ｅ